【裁判字號】    98,抗,718
【裁判日期】    980429
【裁判案由】    假扣押
【裁判全文】
臺灣高等法院民事裁定                   98年度抗字第718號
抗  告  人  臺灣新光商業銀行股份有限公司
法定代理人  乙○○
代  理  人  甲○○
相  對  人  丙○○
抗告人因與相對人間假扣押事件，對於中華民國98年3 月30日臺
灣桃園地方法院98年度裁全字第1195號所為裁定提起抗告，本院
裁定如下：
    主      文
抗告駁回。
抗告訴訟費用由抗告人負擔。
    理      由
一、原裁定以：抗告人聲請假扣押，提出之證據僅足釋明對相對
    人即債務人有金錢債權，相對人經催告並未清償，並無法釋
    明本件有假扣押之原因，另抗告人提出財團法人金融聯合徵
    信中心當事人查詢資料，無法釋明本件有假扣押之原因。抗
    告人未提出其他能即時調查之證據，以釋明其主張之假扣押
    原因為真實，抗告人之聲請不應准許。乃裁定駁回抗告人假
    扣押之聲請，經核無不合。
二、抗告意旨略以：抗告人多次以電話、簡訊、函告等方式聯繫
    相對人即債務人，皆未見其繳款，相對人拒繳信用卡款已達
    逃避程度，等同拒絕給付。另查，相對人聯合徵信中心資料
    逾期金額為零，惟信用卡款皆已逾期未繳款等語。
三、按債權人就金錢請求或得易為金錢請求之請求，欲保全強制
    執行者，得聲請假扣押；又假扣押，非有日後不能強制執行
    或甚難執行之虞者，不得為之，民事訴訟法第522條第1項、
    第523條第1項定有明文。所謂不能強制執行，如債務人浪費
    財產、增加負擔或就其財產為不利益之處分，將成為無資力
    之情形等是；所謂甚難執行之虞者，如債務人將移往遠方、
    逃匿、應在外國為強制執行等是。又請求及假扣押之原因應
    釋明之；前項釋明如有不足，而債權人陳明願供擔保或法院
    認為適當者，法院得定相當之擔保，命供擔保後為假扣押，
    為民事訴訟法第526 條第1項、第2項所明定。依上開規定可
    知，債權人聲請假扣押，應就其請求及假扣押之原因，提出
    能即時調查之證據加以釋明，該項釋明如有不足，而債權人
    陳明願供擔保或法院認為適當者，法院得定相當之擔保，命
    供擔保後為假扣押。若債權人就其請求及假扣押之原因絲毫
    未予釋明，法院不得命供擔保後為假扣押（最高法院94年度
    台抗字第665 號裁定參照）。又所謂釋明，乃提出能即時調
    查之證據，使法院信其主張為真實（民事訴訟法第284 條規
    定參照），故當事人於釋明其事實上之主張時，應同時提出
    可供法院得隨時進行調查之證據，如當事人未同時提出供釋
    明用之證據，法院自無裁定限期命其補正之必要（最高法院
    75年度台抗字第453號裁定參照）。
四、經查：
  (一)抗告人於原法院聲請對相對人之財產為假扣押，主張相對人
    積欠25,685元未清償，相對人債務超過擔保物價值，有浪費
    財產、增加負擔之情形，頃聞相對人負債累累，抗告人多次
    聯繫相對人，督促其清償未果等語，提出信用卡申請書、信
    用卡約定條款、應收帳款明細表、財團法人金融聯合徵信中
    心負債情形資料、電話催收紀錄資料為證。惟查，上開證據
    僅足釋明抗告人對相對人有金錢請求之債權，而相對人遲延
    繳款，抗告人曾對之催告。其中財團法人金融聯合徵信中心
    資料顯示，相對人之擔保放款部分債務之逾期金額為零，故
    不能認相對人有增加負擔之情形。
  (二)抗告人固已釋明相對人遲延繳納信用卡款項，惟抗告人就日
    後不能強制執行或甚難執行之虞之假扣押原因，未提出任何
    得即時調查之證據以為釋明。揆諸前揭說明，抗告人雖陳明
    願供擔保，仍不得命抗告人供擔保後為假扣押，抗告人聲請
    對相對人為假扣押，不應准許。從而，原裁定駁回抗告人假
    扣押之聲請，於法並無不合。
  (三)抗告意旨指摘原裁定不當，求予廢棄，為無理由，應予駁回
    。
五、據上論結，本件抗告為無理由，爰裁定如主文。
中    華    民    國    98    年    4     月    29    日
                    民事第二庭
                        審判長法  官  吳謙仁
                              法  官  蘇瑞華
                              法  官  李瓊蔭
正本係照原本作成。
不得再抗告。
中    華    民    國    98    年    4     月    30    日
                              書記官  王才生


司法院資訊處製作；財團法人民間司法改革基金會備份。
